臺灣板橋地方法院刑事判決　　　　　　96年度交簡上字第26號
上　訴　人　甲○○
即　被　告
上列上訴人因過失傷害案件，不服本院九十五年度交簡字第七五
一號中華民國九十五年十二月二十九日第一審判決（聲請簡易判
決處刑案號：九十五年度偵字第一一五七七號），提起上訴，本
院管轄之第二審合議庭判決如下：
    主  文
上訴駁回。
甲○○緩刑貳年。
    事實及理由
一、本案經本院審理結果，認第一審判決以被告所為係犯刑法第
    二百八十四條第一項之過失傷害罪，經比較新舊法後，依刑
    事訴訟法第四百四十九條第一項前段、第三項，刑法第二條
    第一項前段、第二百八十四條第一項前段、修正前刑法第六
    十二條、第四十一條第一項前段，罰金罰鍰提高標準條例第
    一條前段、修正前罰金罰鍰提高標準條例第二條之規定，並
    審酌被告前無犯罪前科（有臺灣高等法院被告前案紀錄表在
    卷足參），素行尚稱良好、本件犯行之過失程度、造成被害
    人傷害程度、尚未能與告訴人達成和解等一切情狀，量處拘
    役五十五日，並依修正前刑法第四十一條第一項前段及修正
    前罰金罰鍰提高標準條例第二條之規定，諭知易科罰金之折
    算標準，其認事用法及量刑均屬妥適，應予維持，並引用第
    一審簡易判決書記載之事實、理由及證據（詳如附件）。
二、上訴人即被告上訴意旨主張已與告訴人達成和解並賠償告訴
    人損害，告訴人允諾撤回告訴，請求將原判決撤銷，更為適
    當之判決等語。惟查：被告已就本案為有罪之陳述，且與告
    訴人達成和解，賠償所受之損害，此有本院板橋簡易庭九十
    五年乙○調字第一八七號調解筆錄可參，復經告訴人以九十
    六年五月二十五日陳報狀表明表示已收受賠償，願意原諒被
    告等情，是原審予以論罪科刑，其認事用法並無違誤，量刑
    亦屬妥適，被告之上訴，為無理由，應駁回上訴。末按犯罪
    在新法施行前，於新法施行後之緩刑之宣告，應適用新法第
    七十四條之規定（最高法院九十五年第八次刑事庭會議決議
    七之意旨可資參照）。亦即，就緩刑之宣告，係依裁判時之
    情狀為其考量標準，此部分應逕依裁判時之法律為適用基準
    ，無須比較新舊法，縱因而與主刑部分所適用之法律不同，
    亦無割裂適用法律之問題。查被告前未曾因故意犯罪受有期
    徒刑以上刑之宣告，有臺灣高等法院被告前案紀錄表佐卷可
    考，其因一時失慮致罹刑典，然已坦承犯行，知所悔悟，並
    與告訴人達成和解（詳如前述），經此偵審教訓，當知所警
    惕，而無再犯之虞，本院認所宣告之刑以暫不執行為適當，
    併依裁判時之刑法第七十四條第一項第一款之規定，宣告緩
    刑二年，用啟自新。
據上論斷，應依刑事訴訟法第四百五十五條之一第一項、第三項
、第三百六十四條、第三百六十八條、第三百七十三條，刑法第
七十四條第一項第一款，判決如主文。
本案經檢察官黃佳權到庭執行職務。
中　　華　　民　　國　　96　　年　　6 　　月　　21　　日
                  交通法庭      審判長法　官  潘翠雪
                                      法　官  王士珮
                                      法　官  絲鈺雲
以上正本證明與原本無異
本件不得上訴
                                      書記官  蔡美如
中　　華　　民　　國　　96　　年　　6 　　月　　22　　日
